---
output: 
  html_document:
    theme: flatly

params:
  URM: NA
  UH_list: NA
  cmd_list: NA
  GHM_lettre_list: NA
  dad_filter: NA
  mr_list: NA
  diags_given: NA
  acts_given: NA
  ghm_given: NA
  date_range: NA
  global_stats: NA
  geographic_global: NA
  condition_table: NA
  age_table: NA
  acts_table: NA
  ghm_table: NA
  categorie_table: NA
  URM_origine_table: NA
  GHM_lettre_table: NA
  mode_ent_table: NA
  age_histogram: NA
---

```{r setup, include=FALSE}
knitr::opts_chunk$set(echo = FALSE, message = FALSE, comment = FALSE, out.width = "100%")
```

<style type="text/css">

h1 {
  font-family: 'Helvetica Neue', sans-serif;
  font-size: 40px;
  font-weight: bold;
}

h3 {
  font-weight: bold;
}

.dataTables_wrapper .dt-buttons {
  float: right;
}

.dataTables_filter {
   float: left !important;
}

</style>

# Rapport d'activité Thot

```{asis, echo=TRUE}
  - URM :
```

```{r comment=NA}
params$URM
```

```{asis, echo=TRUE}
  - UH :
```

```{r comment=NA}
params$UH_list
```

```{asis, eval=(params$diags_given != "NA"), echo=TRUE}
  - Diagnostiques cherchés (pas forcément présents) : 
```

```{r eval=(params$diags_given != "NA"), comment=NA}
params$diags_given
```

```{asis, eval=(params$acts_given != "NA"), echo=TRUE}
  - Actes cherchés (pas forcément présents) : 
```

```{r eval=(params$acts_given != "NA"), comment=NA}
params$acts_given
```

```{asis, eval=(params$ghm_given != "NA"), echo=TRUE}
  - GHM cherchés (pas forcément présents) : 
```

```{r eval=(params$ghm_given != "NA"), comment=NA}
params$ghm_given
```

```{asis, eval=(params$mr_list != "NA"), echo=TRUE}
  - Codes MR (Maladies Rares) présents : 
```

```{r eval=(params$mr_list != "NA"), comment=NA}
params$mr_list
```

  - CMD : ``r params$cmd_list``
  - Catégories de GHM : ``r params$GHM_lettre_list``
  - Période étudiée (dates de sortie) : ``r format(as.Date(params$date_range[1]), "%d-%m-%Y")`` - ``r format(as.Date(params$date_range[2]), "%d-%m-%Y")``
  - Filtre sur les DAD en MR : ``r params$dad_filter``

<div class = "row">

<div class = "col-md-6">

### Statistiques globales

  - Total séjours : **``r params$global_stats["n_sejours"]``**
  - Total patients : **``r params$global_stats["n_patients"]``**
  - Durée cumulée des séjours : **``r format(params$global_stats["total_sejour"], scientific=FALSE)``**
  - Durée moyenne de séjour : **``r round(params$global_stats["moyenne_sejour"], digits=3)``**

</div>

<div class = "col-md-6">

### Classes de GHM

```{r}
params$GHM_lettre_table
```
</div>

</div>

### Répartition géographique

```{r}
params$geographic_global
```


### Catégories d'âge

<div class = "row">

<div class = "col-md-6">
```{r}
params$age_table
```
</div>

<div class = "col-md-6">
```{r}
plot(params$age_histogram)
```
</div>

</div>

```{asis, eval=(params$condition_table != "NA"), echo=TRUE}
### Statistiques par diagnostiques CIM-10
```

```{r, eval=(params$condition_table != "NA")}
params$condition_table
```


```{asis, eval=(params$acts_table != "NA"), echo=TRUE}
### Statistiques par actes CCAM
```

```{r eval=(params$acts_table != "NA")}
params$acts_table
```

```{asis, eval=(params$categorie_table != "NA"), echo=TRUE}
### Résumé par catégorie d'acte
```

```{r eval=(params$categorie_table != "NA")}
params$categorie_table
```

```{asis, eval=(params$ghm_table != "NA"), echo=TRUE}
### Statistiques par GHM
```

```{r eval=(params$ghm_table != "NA")}
params$ghm_table
```

```{asis, eval=(nrow(params$mode_ent_table$x$data) > 0), echo=TRUE}
### Mode d'entrée
```

```{r eval=(nrow(params$mode_ent_table$x$data) > 0)}
params$mode_ent_table
```

```{asis, eval=(nrow(params$URM_origine_table$x$data) > 0), echo=TRUE}
### URM d'origine
```

```{r eval=(nrow(params$URM_origine_table$x$data) > 0)}
params$URM_origine_table
```
